!=================
LEXICON NounRootVI
!  end in -te
!=================

apeghtughiste:apeghtughis%{t%%e  NounSuffixVI; ! teacher
ggute:ggu%{t%}e                  NounSuffixVI; ! tooth
piitute:piitu%{t%}e              NounSuffixVI; ! seed
qulmesiite:qulmesii%{t%}e        NounSuffixVI; ! cooking pot
riigte:riig%{t%}e                NounSuffixVI; ! animal's den
sigute:sigu%{t%}e                NounSuffixVI; ! ear
taaghte:taagh%{t%}e              NounSuffixVI; ! doctor (base is taaghta-)
yughaghte:yughagh%{t%}e          NounSuffixVI; ! minister, clergyman

Yupigestute:Yupigestu%{t%}e      NounSuffixVI; ! in the Yupik language (inflected form)


